【裁判字號】    99,台上,6138
【裁判日期】    991007
【裁判案由】    偽造文書等罪
【裁判全文】
最高法院刑事判決            九十九年度台上字第六一三八號
上  訴  人  甲○○
上列上訴人因偽造文書等罪案件，不服台灣高等法院高雄分院中
華民國九十九年七月二十日第二審判決（九十九年度上訴字第八
六四號，起訴案號：台灣屏東地方法院檢察署九十八年度偵字第
二三０九號），提起上訴，本院判決如下：
    主  文
上訴駁回。
    理  由
一、偽造文書部分
按刑事訴訟法第三百七十七條規定，上訴於第三審法院，非以判
決違背法令為理由，不得為之。是提起第三審上訴，應以原判決
違背法令為理由，係屬法定要件。如果上訴理由書狀並未依據卷
內訴訟資料，具體指摘原判決不適用何種法則或如何適用不當，
或所指摘原判決違法情事，顯與法律規定得為第三審上訴理由之
違法情形，不相適合時，均應認其上訴為違背法律上之程式，予
以駁回。本件原判決認定上訴人甲○○知悉綽號「阿勇」等所組
贓車集團，可將贓車之原引擎號碼變更為送修機車之引擎號碼，
即基於與該集團共同偽造文書之犯意聯絡，先與不知情之顏明欽
約定新台幣二萬元修車價格，再將顏明欽所有引擎、車身故障待
修之FXM-六一二機車交由該集團以偽造三二０-CDU贓車之引擎、
車身號碼方式取代之，嗣由顏明欽騎修理後之機車經警欄檢查獲
引擎、車身係梁淑霞所失竊之三二０-CDU機車等情，因予維持第
一審判決論處上訴人共同偽造私文書罪刑，駁回其此部分在第二
審之上訴，已敘明係依憑上訴人於第一審之自白，證人顏明欽、
梁淑霞之證述及其他證據，資為事實認定。從形式上觀察，原判
決並無違背法令情事。上訴意旨無視上訴人於第一審所為認罪之
表示（見第一審卷第十九背頁、第二十六背頁），猶謂伊並未承
認此部分犯行，原判決係以推斷臆測而為事實認定，有未依證據
認定事實，並有理由不備、矛盾及適用法則不當之違法云云，顯
非依據卷證資料執為指摘之合法第三審上訴理由。至上訴人於另
案經台灣屏東地方法院九十八年度訴字第一０五號判決，認其所
辯不知贓車之引擎號碼遭偽造等語為可信，而僅論處贓物罪刑，
對照本件上訴人所為認罪自白，二者採證認事自屬有別。上訴意
旨以該案指摘原判決違法，亦非依據卷證資料執為指摘之合法第
三審上訴理由。此部分上訴違背法律上之程式，應予駁回。
二、贓物部分
按刑事訴訟法第三百七十六條所列各罪之案件，經第二審判決者
，不得上訴於第三審法院。上訴人經原判決維持第一審判決論處
刑法第三百四十九條第二項牙保贓物罪刑部分，核屬刑事訴訟法
第三百七十六條第七款之案件，既經第二審判決，自不得上訴於
第三審法院，上訴人併予提起上訴，為法所不許，亦應駁回。
據上論結，應依刑事訴訟法第三百九十五條前段，判決如主文。
中    華    民    國  九十九  年    十    月    七    日
                      最高法院刑事第十庭
                          審判長法官  花  滿  堂
                                法官  黃  正  興
                                法官  陳  東  誥
                                法官  林  錦  芳
                                法官  洪  昌  宏
本件正本證明與原本無異
                                      書  記  官
中    華    民    國  九十九  年    十    月   十一   日
                                                      K

司法院資訊處製作；財團法人民間司法改革基金會備份。
